最　高　行　政　法　院　裁　定　　　　　　　　　　　九十三年度裁字第六十號
　　上　訴　人　甲○○
　　訴訟代理人　乙○○
　　被 上 訴人　財政部臺灣省南區國稅局
　　代　表　人　朱正雄
右當事人間因贈與稅事件，上訴人對於中華民國九十一年十月二日高雄高等行政法院
九十一年度訴字第二三五號判決，提起上訴，本院裁定如左：
　　主  文
上訴駁回。
上訴審訴訟費用由上訴人負擔。
　　理  由
一、按當事人依行政訴訟法第二百四十三條第一項規定，以高等行政法院判決有不適
    用法規或適用法規不當為上訴最高行政法院之理由時，其上訴狀或理由書應有具
    體之指摘，並揭示該法規之條項或其內容。若係成文法以外之法則，應揭示該法
    則之意旨。倘為司法院解釋、或本院之判例，則應揭示該判解之字號或其內容。
    上訴狀或理由書如未依此項方法表明者，即難認為已對高等行政法院判決之違背
    法令有具體之指摘，其上訴自難認為合法。
二、本件上訴意旨略以：上訴人在八十年、八十一年間即知將有新台幣一億元以上土
    地徵收補償收入，故向包國材借支來捐贈寺廟款項及整修房屋款項約計一百十萬
    元，並不悖情理，原判決竟以上訴人已屆高齡，又無謀生能力，卻以舉債途徑有
    悖常理，否定借款事實，誠為率斷。又上訴人於八十年、八十一年迄八十二年初
    期間，向包國材借款金額共一、九一五、○○○元，雙方書立有『金錢借貸契約
    書』及『本票』共七紙，而八十二年六月二十七日上訴人借款六、○八五、○○
    ○元與包國材時，上訴人與包國材訂立「借款契約書」，言明上訴人借款給包國
    材新台幣陸佰零捌萬伍仟元正，包國材同時開立本票乙紙（本票票號ＴＳＮ00
    00000）給上訴人。上開二筆借款付款地均為台南市○○路一六二巷十三弄
    六號，則包國材提領銀行存款到「台南市○○路一六二巷十三弄六號」付款地償
    還債務，是在踐行前開「借款契約書」之還債義務。原判決以包國材身懷鉅款，
    遠從台北帶到台南交給上訴人，有違社會經驗，否定包國材償還上訴人債務，並
    以包國材提前償還部分債務來否定上訴人確有貸款予包國材之事實，均有違民法
    第一百五十三條規定，並違背前行政法院六十一年判字第七○號判例、最高法院
    五十一年台上字第一○一號、六十九年台上字第七七一號、十八年上字第一四九
    五號、四十三年台上字第一二號等判例及經驗法則云云。查上訴人雖以原判決不
    適用法規或適用法規不當為由，惟核其上訴理由狀所載內容，係就原審取捨證據
    、認定事實之職權行使，指摘其為不當，難認為對原判決之如何違背法令已有具
    體之指摘，依首揭說明，其上訴為不合法，應予駁回。
三、依行政訴訟法第二百四十九條第一項前段、第一百零四條、民事訴訟法第九十五
    條、第七十八條，裁定如主文。
中　　華　　民　　國　　九十三　　　年　　　一　　　　月　　　二十九　　日
                    最 高 行 政 法 院  第 五 庭
                                審 判 長 法  官　　　徐　樹　海
                                         法  官      黃  合  文
                                         法  官　　　吳　錦　龍
                                         法  官　　　鄭　淑　貞
                                         法  官　　　林　茂  權
右  正  本  證  明  與  原  本  無  異
　　　　　　　　　　　　　　　　　　　　 法院書記官　阮  桂  芬
中　　華　　民　　國　　九十三　　　年　　　一　　　　月　　二十九　　　日
